Inventaris van het archief van de High Court of Admiralty: Prize Papers (Sailing Letters), ca. 1672-1830
Nationaal Archief, Den Haag
- High Court of Admiralty, HCA
  - Diversen - Onderschepte brieven en papieren, HCA32
    - 15 zakelijke brieven aan kapitein Simon Kooter. Het schip voer van Amsterdam naar Emden, Bordeaux en vandaar naar Batavia en terug. 1 ex. 'Zeinbrief' voor schepen die geconvoyeerd worden (Rotterdam 1789). Met aantekeningen. Franse Tijd (1795-1815), HCA32-1427
    - Franse Tijd (1795-1815), HCA32-1481-1
    - 1 ex. 'Nederlants See-Rechten, avaryen en bodemeryen' (Amsterdam 1764), vierde druk. Ca. 20 brieven aan de firma Lödel en Merkel te Neurenberg, 1802, 1803. O.a. van Gijsbert Karel van Hogendorp. In het Engels geschreven journaal van Juliana Maria (24 mei 1802 - 11 aug. 1803). Franse Tijd (1795-1815), HCA32-1511-1
    - Bundel administratie, notariële akten en brieven aan de firma Umbgrove en Simons in Amsterdam. Extracten notulen vergadering van de Raad van Indië. Rapporten van de G-G en Raad, 1803. Brieven uit Batavia, Soerabaja en Cheribon, 1803. Franse Tijd (1795-1815), HCA32-1511-2
    - Bundels met Engelstalige brieven geschreven aan Kaap de Goede Hoop en bestemd voor Londen, 1803. Waarschijnlijk meegegeven aan de Johan. Franse Tijd (1795-1815), HCA32-1516-1
    - Oostenrijkse Successie Oorlog (1739-1748), HCA32-154
    - 23 in Engels zakenbrieven, 1802, aan Francis Walter, kapitein van de Loyalist. Verder correspondentie over de uitreding van het schip. Franse Tijd (1795-1815), HCA32-1550-1
    - 60 brieven uit Amsterdam aan de firma Jenisch te Hamburg, 1802. Dertig brieven uit Batavia aan De Coninck in Kopenhagen, 1803. Zakelijke stukken uit Batavia, 1803. Franse Tijd (1795-1815), HCA32-1550-2
    - Stukken uit Batavia; rekeningen. Franse Tijd (1795-1815), HCA32-1568-2
    - Franse Tijd (1795-1815), HCA32-1570-1
    - Zweeds schip; zes brieven, Duits en Nederlands. Oostenrijkse Successie Oorlog (1739-1748), HCA32-158
    - De Welkomst kwam uit Dordrecht. Oostenrijkse Successie Oorlog (1739-1748), HCA32-159
    - Drie journaals van de Navigation uit La Rochelle naar Batavia, 1802. Franse Tijd (1795-1815), HCA32-1593-1
    - Een brief van Mozes de Castro in Curaçao aan Isaac en Salomon de Castro in Amsterdam.De Amsterdamse Paarl werd genomen in 1759. Zevenjarige Oorlog (1756-1763), HCA32-161-1
    - Schipper op de Anna Rosina was Harmen Dirksen. Zakenbrieven en zes missiven aan de bewindhebbers van de WIC. De Snip onder kapitein Christian Schultz (zie ook HCA 32/243). Vnl. Nederlands, ook Engels en Duits. Zevenjarige Oorlog (1756-1763), HCA32-161-2
    - Franse Tijd (1795-1815), HCA32-1651-1
    - Enkele persoonlijke Nederlandse brieven. Franse Tijd (1795-1815), HCA32-1651-3
    - 1. Journaal van De Post van Curaçao, 1748-1753, verschillende reizen.2. Van de America: betaalboeken, 1756, journaal (Nederland naar Sint-Eustatius); factuur gebonden in een kaart van Nieuw Nederland; verkoop- en inkooprekening van Port au Prince, 1756, 1757; twee brievenkopieboeken uit Suriname, 1753-1754 (25 + 25 brieven); vrachtlijst; faktuurboek; blanco cognossementen; nog een journaal van de reis uit Nederland; journaal van reis naar San Domingo. 3. Journaal van de Amstel, 1757 van Curaçao naar Nederland. 4. Journaal van stuurman Frederik de Witt op de Tulpenburg naar Curaçao, 1743 en daarin journaal van de Curaçao naar Amsterdam, 1746, van de Juffrouw Tara, 1754, de Amstel van Curaçao naar Amsterdam, 1758. Zevenjarige Oorlog (1756-1763), HCA32-167-2
    - Persoonlijke stukken van Frederick de Witt.journaal niet in boek, maar in de vorm van dagelijks geschreven briefjes. Zevenjarige Oorlog (1756-1763), HCA32-167-3
    - Groot dossier. Ca. 40 zakenbrieven uit Amsterdam naar de firma Bostelman; Co te Hamburg, 1802. Drie ex. 'Naamboek van de Regeering van Batavia (Batavia 1802). Een dik handschrift met kopieën van verslagen van vergaderingen van de G-G en Raden van oktober 1801 tot begin 1803 met bijlagen en verhoren. Zie ook HCA 32/1693, doos 2. Franse Tijd (1795-1815), HCA32-1693-1
    - Brieven uit Batavia en Semarang naar de Kaap, naar Amsterdam en andere steden, 1802-1803. bundel 1: 60 persoonlijke brieven; notariële akten en een aantal documenten betreffende het beheer de Oost-Indische bezittingen. Bundel 2: idem 40 persoonlijke brieven o.a. van van de gouverneur-generaal Johannes Siberg en brieven aan de Amsterdamse koopman J.L. Umbgrove. Franse Tijd (1795-1815), HCA32-1693-2
    - Brieven uit Batavia en van de Kaap naar Nederland. Een groot en een klein dagboek van de chirurgijn van de Vrouw Elisabeth met nauwkeurige observaties over zijn patiënten, 1800; met een boekje met de afrekeningen. Stukken van het oorlogsfregat Medemblik (o.a. verslagen van de krijgsraad 1795-1797). Stukken betreffende het bestuur in Batavia en aan de Kaap, 1802-1803. Franse Tijd (1795-1815), HCA32-1697-1
    - Scheepspapieren van het admiraliteitsschip Kortenaar. Franse Tijd (1795-1815), HCA32-1697-2
    - Drie brieven uit Curaçao naar Nederland, 1758.drie losse brieven meegegeven aan de Concordia, kapt. Arend Boek. Zevenjarige Oorlog (1756-1763), HCA32-176-1
    - Journalen en navigatieoefeningen. Drie losse brieven meegegeven aan de Concordia, kapt. Arend Boek. 'Schreib Calender' (Leipzig 1754). Zevenjarige Oorlog (1756-1763), HCA32-176-2
    - Privéstukken van kapitein Arend Buck: journalen (op de Holland en op de Concordia, 1758); schriftjes in oude kaarten gebonden; inventaris en kasboek van een schip; rekeningen; navigatieoefeningen; equipageboek; aantekeningboekjes; almanak 1751 (Dirk Jansz van Dam). Brieven aan personen in Nederland, Londen, Bremen; een brief aan de WIC. Zevenjarige Oorlog (1756-1763), HCA32-176-3
    - Alle brieven ongeopend. Zevenjarige Oorlog (1756-1763), HCA32-176-4
    - ongeopende brieven vnl. naar Nederland; een dossier bestemd voor Parijs. Zevenjarige Oorlog (1756-1763), HCA32-176-5
    - Kapt. Torres Toft. Zevenjarige Oorlog (1756-1763), HCA32-176-6
    - kapitein Jacob Visser. Particuliere brieven naar diverse Nederlandse steden en aan de bewindhebbers WIC. Uit Curaçao, 1758; brieven in het Portugees en jiddisch aan joodse kooplieden in Amsterdam. Brief aan Carl Schultz met daarin een brief aan diens dochter. Zevenjarige Oorlog (1756-1763), HCA32-178-3
    - Brieven uit Curaçao naar Nederland. Zevenjarige Oorlog (1756-1763), HCA32-178-4
    - Brieven uit Curaçao naar Nederland. Zevenjarige Oorlog (1756-1763), HCA32-178-5
    - VOC-drukwerk behorende bij het schip het Wapen van Rotterdam:Instructie ende Ordre op 't houden van de scheepssoldie en guarnisoen-boecken (Amsterdam 1666); Instructie van de Eygenschap der Winden (Amsterdam 1671); Instructie voor de Provoosten; Instructie voor de Predikanten (Amsterdam 1671); Instructie voor de schippers (A'dam, z.j.; Scheeps-Raeds Instructie (Amsterdam z.j.; gedrukte victualienlijst; Seynbrief; artikelbrief 1672; verkooplijsten VOC-goederen 1673; nog ander VOC-drukwerk, 17de eeuw. Handgeschreven instructies en de ingevulde equipagelijst. Ook stukken van het schip Land van Belofte (Bordeaux naar Rotterdam), 1664 Een Groot-boeck uit 1673. Stukken van het Franse schip St. Pierre (1664). Geen brieven. Derde Engelse Oorlog (1672-1674) & ook Tweede Engelse Oorlog, HCA32-1821-1
    - Bij de Jonge Jacob enkele zakelijke brieven. Tweede Engelse Oorlog (1665-1667), HCA32-1821-2
    - ook stukken van Spaanse schepen,Ca. 25 zakelijke brieven van het schip St. Francisco dat van Oostende naar Tenerife voer, 1672. Nederlands en Spaans Ook Spaanse, Deense en Zweedse schepen. Tweede Engelse Oorlog (1665-1667) & ook Derde Engelse Oorlog, HCA32-1822-1
    - Negen brieven aan opvarenden op admiraliteitsschepen, 1664, o.a. op de De Spiegel van Michiel de Ruyter. Ook stukken van schepen van andere naties. Tweede Engelse Oorlog (1665-1667), HCA32-1822-2
    - Stukken van verschillende Nederlandse schepen. Van de Oranjeboom (van Bordeaux naar Amsterdam) twee zakelijke brieven; cognossementen; passen; een kasboekje vanaf 1659; rekeningen. Enkele verspreide Nederlandse brieven,17de-18de eeuw, van schepen waarvan de naam begint met een V. Bundel met ca. 10 17de-eeuwse brieven o.a een aan de bewindhebbers van de WIC (kamer A.) uit St Tomé. Ca 110 brieven aan Lucas Pruijs, schipper van de Sancta Maria uit Amsterdam naar Venetië, Genua, Ancona, Texel, Amsterdam, 1662-1664. Tweede Engelse Oorlog (1665-1667), HCA32-1823
    - Bundel van het schip de Hoop met cognossementen en ca. 70 zakelijke en persoonlijke brieven uit Sint-Christoffel voor Zeeland. Daarnaast een kleinere bundel 'intercepted letters' met zeven brieven uit Amsterdam naar Batavia, 1673. Scheepspapieren van andere Nederlandse en Franse schepen. Tweede Engelse Oorlog (1665-1667) & en Derde Engelse Oorlog, HCA32-1824
    - Doos met diverse scheepspapieren van uiteenlopende naties.1 losse brief uit Amsterdam naar Batavia, 1673. Tweede Engelse Oorlog (1665-1667), HCA32-1825
    - Bundel brieven, aantekeningboekjes, kasboekjes, 1 tafelet. 1 ex. 'Verbetert en Vermeerdert Specie-Boeck' door Lodewijck de Bruyn (Amsterdam, 1675). Waarschijnlijk van het schip Catharina van Kopenhagen. Ca. 50 Duitse en Deens brieven. 1 Nederlanse brief. Anders, HCA32-1827-2
    - Dossier van de Stad Stockholm. Journaal van dit schip varende uit Amsterdam. Anders, HCA32-1828-1
    - Ca. 30 brieven in het Frans en Nederlands. Anders, HCA32-1828-2
    - Amerikaans schip (ook wel Robert of Baltimore genoemd) onder kapt. Nicolaas Forster. Zie ook HCA 32/824 (1). Brieven uit Batavia, eerste helft 1796 uit Batavia naar Nederland. Een brief in het maleis. Rapporten uit Batavia aan de Heren XVII. Franse Tijd (1795-1815), HCA32-1836-2
    - Ca. 170 brieven geschreven in Batavia naar Nederland, eerste helft 1796Scheepspapieren van de Robert (facturen) Kopieën van officiële brieven van en aan de G-G., 1795-1796. 1 ex. 'Nieuwe verbeterde comptoir almanach' voor 1797 (Batavia, bij de stadsdrukker Jeremias Jacobus Dominicus, Batavia) een planovel. Franse Tijd (1795-1815), HCA32-1837-1
    - Stukken betreffende de overgave van Ternate aan de Engelsen in 1801. Bundel met teksten over Java, met een register daarop, geaccordeerd door N. Waterloo, Semarang 3 november 1803. Onder andere behoort hiertoe: Een tekst over de geschiedenis en de bevolking van Java, ca 1800, anoniem (Waarschijnlijk luidde de titel 'Natuurlijke Historie van Java'). 'Kort verhaal van den oorsprong van den laatste Javaschen Oorlog' door Van Boekholtz, 1781. Verslagen van reizen door Java, 1796 Bericht van de Bangermassinsche boovenlanden' door de vaandrig Johan Frans Hartman, 1790, 1791. 'Eenige aanteekeningen; opmerkingen over de inrigting, kleeding, waapen Rusting der Cavallerij etc.' door F. van Boekholtz, 1781. De tekeningen die hier bijzaten zijn verdwenen. Een Nederlands scheepsjournaal. Franse Tijd (1795-1815), HCA32-1837-2
    - 8 Brieven geschreven uit Philadelphia naar Amsterdam; Engelse en Nederlands, 1805.1 gebonden ex. 'Instructie van de Eygenschap der Winden tusschen Nederland en Java' (Amsterdam 1785). Ms.: 'Schets examen voor de Capitanen Lieutenants ter Zee' (ca. 1800). Franse Tijd (1795-1815), HCA32-1838-2
    - Pakketje met scheepspapieren en processtukken van een Amsterdams schip, de Gouden Adelaar, kapt Gerritsen. Cognossementen van het schip de Rode Koe, 1665 (La Rochelle naar Amsterdam). Bundel uiteenlopende losse 17de-eeuwse Nederlandse, Spaanse en Engelse stukken, o.a. van de Debora (Amsterdam naar Cadiz), hiertussen kasboekje 1663, delen van een ander kasboek en twee brieven naar Batavia, 1672, een van een stuurmansvrouw aan haar man, een van een juwelier aan een collega. Spaanse en Nederlandse briefwisseling tussen Amsterdam en Salé en Amsterdam en Cadiz, 1665. Drukvellen van cognossementen. Bevat een portefeuille met een Frans gebedenboekje 1654 (Prières christiennes et catholiques). Nederlands scheepsjournaal van verscheidene reizen uit 1651-1664, uitgevaren uit Amsterdam van Lubbrant Allertsoon Hooveling uit Akersloot. Tweede Engelse Oorlog (1665-1667) & ook Derde Engelse Oorlog, HCA32-1845-1
    - Bij de Kopenhagen (van Riga naar Amsterdam onder commando van schipper Coert Jansz Coperslaeger, 1665) behoren rekeningen en enkele brieven van en naar Riga. Bij de Santa Maria ca. 20 brieven aan schipper Lucas Pruijs in Venetië en andere steden o.a. van zijn vrouw. (zie ook HCA 30/647-1). Tweede Engelse Oorlog (1665-1667), HCA32-1845-2
    - De Sint-Eustatius voer in West-Indië, 1758 processtukken.De Eendracht (kapt Cornelis Cornelisz) idem. De Eendracht (kapt. Andries Maieu) voer met vis naar Frankrijk. Hierbij een journaal, 1757 met voorin een gekleurde prent van een biddende monnik. Zes brieven, deels Duits. Journaal van de Eendracht van Nederland naar Batavia, naar China en naar de Kaap (kapt. Willem Kramer) door de onderstuurman Gerrit Harmeijer, 1751-1753. Een almanak van 1753, Dirk Jansz. Van Dam. Zevenjarige Oorlog (1756-1763), HCA32-190
    - 4 bundels brieven aan kapitein Euwe Kersjes Prent van het fregat de Helena en Neletta, varend naar Spanje en Zuid-Frankrijk, 1750-1752. Een veilingbiljet van het schip de Maria en Jacob, 1753 te Amsterdam. Zevenjarige Oorlog (1756-1763), HCA32-201-1
    - Zevenjarige Oorlog (1756-1763), HCA32-204-1
    - Journaal van de Jonge Tobias, kapt. Hepken Laafens met beschrijving van de kaping op 25 oktober 1758. Zevenjarige Oorlog (1756-1763), HCA32-204-2
    - Zevenjarige Oorlog (1756-1763), HCA32-209
    - 1 ex. 'Instructie en ordre op het houden van de scheeps-soldijboeken' (Amsterdam 1751). Journaal van het VOC-schip de Scholtenburg (Texel naar Bengalen, 1755) onder kapt. Hendrik Visser. Journaal van de VOC-schepen Wildrijk en de Keukenhof, 1760-1761 in één band. Journaal van de Keukenhof van Batavia naar Nederland, 1762. Zevenjarige Oorlog (1756-1763), HCA32-211
    - Zevenjarige Oorlog (1756-1763), HCA32-231
    - Met de schoener de Snip, kapt. Christiaan Schultz werden brieven meegegeven, Nederlands, Frans en Engels; vijf missiven voor de WIC. Zevenjarige Oorlog (1756-1763), HCA32-243-1
    - Zevenjarige Oorlog (1756-1763), HCA32-251
    - 1 ex.'Nieuw Verbetert Graad-Boek', opgesteld door C.J. Voocht, (Amsterdam, z.j.) bij Johannes van Keulen. Gebonden in perkament. 1 ex. 'De Gulde Spiegel; der Regtlinische Driehoeken' door Johannes van der Boot (Middelburg z.j.), 48 blz. Schrift met meetkundige oefeningen van Dirk Hendriks. Journaal en rekenboek van de sloep De Loterij. Journaal van het Wapen van Ter Veer, 1 blz. beschreven. Zevenjarige Oorlog (1756-1763), HCA32-256
    - Vier bundels Spaanse en Franse brieven Van de Adventure (Van Monte Christo naar Amsterdam) ook een bundel brieven waaronder enkele Nederlandse, 1760. Zevenjarige Oorlog (1756-1763), HCA32-258
    - Kapt. Euwe Pieters. Vierde Engelse Oorlog (1780-1784), HCA32-260
    - Alweeran 1779 (= HCA 32/266/14); kapt. Loef van de Amazone (= HCA 32/266/16), een Zeeuwse kaper. Bemanningslijst van de Amazone, commissiebrief 1782, instructies en andere gedrukte en geschreven stukken. Vierde Engelse Oorlog (1780-1784), HCA32-266
    - Kapt. Jasper Coen. Vierde Engelse Oorlog (1780-1784), HCA32-268-1
    - Kapt. Arie van der Gaag; (no 269/7). Gedrukte lijst met de verhoorvragen. Vierde Engelse Oorlog (1780-1784), HCA32-269-1
    - Kapt. Jan Vriesburg; kapt. Pieter Tobie. Vierde Engelse Oorlog (1780-1784), HCA32-269-2
    - Vierde Engelse Oorlog (1780-1784), HCA32-270-1
    - Vierde Engelse Oorlog (1780-1784), HCA32-270-2
    - Kapt Cornelis Fopkes. Vierde Engelse Oorlog (1780-1784), HCA32-271-2
    - Kapt. Meine Willems; op de Anthonie, en Hendrik, een vissersboot; Simon Govertsz Visser kapt. op de Anthonie Hildegonde; gedrukte Engelse verhoorlijst; kapt van de Apollo is Sieuwert de Boer. Vierde Engelse Oorlog (1780-1784), HCA32-272-1
    - De brieven behoren bij de Arend en Jan. Vierde Engelse Oorlog (1780-1784), HCA32-273-1
    - Kapt Jacob Haak. Een aantal zeereglementen en ander praktisch drukwerk. Drie ex. van de 'Mercure Historique et Critique' (aug. sept. okt 1780). Vierde Engelse Oorlog (1780-1784), HCA32-273-2
    - Enkele gedrukte instructies. Vierde Engelse Oorlog (1780-1784), HCA32-273-3
    - De Aurora was van de MCC en van de WIC samen; kapt Robert Goodwill.Traktaat van de vrede tussen de Staten-Generaal en Algiers en tussen de S.-G. en Karel II en nog enkele plakkaten. Vierde Engelse Oorlog (1780-1784), HCA32-274
    - waarschijnlijk een VOC-schip genomen bij Negapatnam. Vierde Engelse Oorlog (1780-1784), HCA32-275
    - Kapt. Liefke Liefkes de Graaf; gedrukte instructies. Vierde Engelse Oorlog (1780-1784), HCA32-277-2
    - Vierde Engelse Oorlog (1780-1784), HCA32-278
    - Vierde Engelse Oorlog (1780-1784), HCA32-285-1
    - Kapt. Reitje Reitjes. Volgens de processtukken voer de Buitenwerf van Cette (bij Narbonne?) naar Boulogne. Het andere schip in deze doos is de Brugsche Vrye ('Austrian Netherlands merchant ship'). Vierde Engelse Oorlog (1780-1784), HCA32-286
    - Beide schepen werden op 8 juli 1781 genomen door schepen van een eskader van vice-admiraal Edward Hughes, op de rede van Negapatnam en hadden Nederlandse goederen aan boord. Die werden naar Madras vervoerd en daar geveild. Vierde Engelse Oorlog (1780-1784), HCA32-287
    - Kapt. Cornelis Jansz.; Hendrick Strootman; Jan Rood.Van de eerste Catharina veel materiaal, o.a.vertalingen uit het Italiaans. Tweede Catharina: het gedrukte traktaat van de S.-G. met Algiers, 1758 en met Marokko, 1777 en verscheiden plakkaten. Vierde Engelse Oorlog (1780-1784), HCA32-288-2
    - Kapt. Douwe Claases; Kunne Upkes; Jan Poppes; Fopke Foppe Baas. Vierde Engelse Oorlog (1780-1784), HCA32-289
    - Kapt. Carl Pieters. De Chinsura werd genomen door de Chaser en naar Calcutta gebracht.Van de Christina Margaritha slechts een stuk; kapt. Johan Philip Hoegt (Nederlands??). Vierde Engelse Oorlog (1780-1784), HCA32-293-1
    - Kapt. Jan Rinses De Ruyter. Een journaal van een reis van Lemmer naar Koningsbergen, van Koningsbergen naar Amsterdam, van Lemmer naar Morlaix en van Livorno naar Amsterdam. Samen met een rekeningschrift van hetzelfde schip, ca. 1779 (in map 3). In map 4 nog een gedetailleerd scheepskasboek. In totaal vijf mappen over dit schip en eerdere reizen van De Ruyter tussen 1777 en 1781. Vierde Engelse Oorlog (1780-1784), HCA32-294-1
    - Kpt. Gerrit Jockes. Een brief van Barbara Zuiderduin aan haar man Jacob, schipper van de Cornelia en Sara. Veilingaankondiging van de Cornelia en Sara. Vierde Engelse Oorlog (1780-1784), HCA32-299-1
    - Kapt. Simon Michel Mulder van de Dageraad. Formeel is dit een Pruisisch schip. Kapt. Reijn Tjipkes Molenaar van de Vrouwe Catharina. Kapt. Jacob de Castro van de Vrouwe Elisabeth. Kapt. Klaas Verdoes Van de Deniks Lust. Vierde Engelse Oorlog (1780-1784), HCA32-302-1
    - Vierde Engelse Oorlog (1780-1784), HCA32-304-1
    - Kapt. Klaas Wiebes. Vierde Engelse Oorlog (1780-1784), HCA32-308
    - Kaperbrief voor Jan van der Woordt uit Vlissingen op de Doggersbank, 1782. Perkament met zegel. Verder een aantal gedrukte instructies en proclamaties. Vierde Engelse Oorlog (1780-1784), HCA32-309-1
    - Kapt. Klaas Remmers; Jeronimus van der Vaart. Ook Isaak Janssen en Jan Rijken worden als schippers genoemd. Twee particuliere brieven van de Drie Gebroeders, zes van de Drie Gezusters. Vierde Engelse Oorlog (1780-1784), HCA32-311
    - kapt Cornelis van Uijen; hierbij ook Deense stukken. kapt. Hooyte Martens Bakker naar de Oostzee. Van de laatste Drie Gezusters relatief veel materiaal (kapt Gerrit Sipkes de Jong). Scheepspassen, monsterrol, journaal van de stuurman (van Amsterdam naar Lissabon, 1780 en van Setubal naar Memel en vandaar tot de Vlaamse Banken). Vierde Engelse Oorlog (1780-1784), HCA32-312
    - Kapt. Pieter Klaas Bakker. Vierde Engelse Oorlog (1780-1784), HCA32-315-2
    - kapt. Jan Boujet. NB groot dossier. Vierde Engelse Oorlog (1780-1784), HCA32-315-3
    - Kapt Jan van Duivenbode; Reltje Jansz Jongeboer; Ruurd Gerbrandts (van Amsterdam naar Faro); Hendrick Jansen (Sint-Eustatius naar Amsterdam,1780); Jan Wijerts. Vierde Engelse Oorlog (1780-1784), HCA32-316-1
    - kapt. Pieter Gideon Udemans.kapt. Mijndert Frederichs; journaal van 1778 tot 1780. Dik dossier. Vierde Engelse Oorlog (1780-1784), HCA32-316-2
    - Kapt. Jan Verboom.kapt Jan Marcks.; kapt Eldert Jansen Hammes.; in het laatste schip almanak van de erven wed. C. Stichters, 1781, gebonden in groen perkament met aantekenboekje. Vierde Engelse Oorlog (1780-1784), HCA32-317-1
    - Kapt. Nicolaas Roelofs. Vierde Engelse Oorlog (1780-1784), HCA32-319-1
    - Vierde Engelse Oorlog (1780-1784), HCA32-319-2
    - Kapt. Cornelis Elholm. Vierde Engelse Oorlog (1780-1784), HCA32-323-2
    - Kapt. Krijn Vermij. Vierde Engelse Oorlog (1780-1784), HCA32-328-1
    - kapt. Klaas Bubbeson; gedrukte ondervragingslijst.kapt. Ary Potter. NB De mappen zijn door elkaar gehaald. Vierde Engelse Oorlog (1780-1784), HCA32-331-1
    - kapt. Harmen Hibben. Vierde Engelse Oorlog (1780-1784), HCA32-332-1
    - Kapt. Hendrick Jansz Nobel. Vierde Engelse Oorlog (1780-1784), HCA32-333-1
    - Kapt. Joseph Smith; Kapt. Barent Hofker. Vierde Engelse Oorlog (1780-1784), HCA32-333-2
    - Kapt. Dirk Hansen Zeilemaker. Villanova in Portugal. Vierde Engelse Oorlog (1780-1784), HCA32-335-1
    - kapt. Hans Christiaan Pieters. Vierde Engelse Oorlog (1780-1784), HCA32-338-2
    - Map 1: groot archief van 235 stukken. Vierde Engelse Oorlog (1780-1784), HCA32-342-1
    - Vierde Engelse Oorlog (1780-1784), HCA32-342-2
    - kapt. Jacob Hendricks; Wyger Fransen; Pieter Claassen.Pravia = Noord Spanje. Bij het schip van Pieter Claassen: simpele pentekening van een schip en handschrift 'Contraboek van het klompschip De Goede Hoop' (lijst met de scheepsbehoeften en kasboek). Vierde Engelse Oorlog (1780-1784), HCA32-343-1
    - kapt. Renner Renners. Twee brieven van Luitske Sijmens uit Nieuwendam aan haar man Teunis Dekker, loodsman op Oudeschild en aan Renner Renners; ongeschoolde stijl en handschrift (4 en 8 maart 1780). Traktaat met Algiers, 1758; diverse ordonnanties en notificaties. Commissiebrief voor Pieter Specht, schipper op De Goede Verwachting. Vierde Engelse Oorlog (1780-1784), HCA32-343-2
    - Kapt. Willem van der Windt. Vierde Engelse Oorlog (1780-1784), HCA32-344-2
    - Kapt. Johannes Hendricks; Duitse zakenbrieven uit Memel. Vierde Engelse Oorlog (1780-1784), HCA32-345-1
    - Zes verklaringen van opvarenden van het VOC-schip Groenendaal genomen bij Trincomalee. Kaperbrieven van De Grote Turk (Zeeuws) + 'Instructie en Articulen' voor Kaapvaarders (Den Haag 1781). Vierde Engelse Oorlog (1780-1784), HCA32-345-2
    - Vierde Engelse Oorlog (1780-1784), HCA32-346
    - Kapt. van de Haak is Jacob Ronkekapt. Van de Haamstede is Jan Andries. Vierde Engelse Oorlog (1780-1784), HCA32-347-1
    - Vierde Engelse Oorlog (1780-1784), HCA32-347-2
    - kapt Sikke Dirks Manie. Schip komt uit Texel(?). Bevat brieven. Compleet dossier. Traktaat van Vreede en commercie met Marokko, Den Haag 1777. Gemarmerd papier overgebracht naar HCA 65/54. Vierde Engelse Oorlog (1780-1784), HCA32-349-1
    - Kapt. Cornelis Reijnders. Vierde Engelse Oorlog (1780-1784), HCA32-349-2
    - Vierde Engelse Oorlog (1780-1784), HCA32-351-2
    - Kapt. Jan Hogenboom (Zeeuwse kaper). Vierde Engelse Oorlog (1780-1784), HCA32-352
    - Kapt Joachim Parlo. Vierde Engelse Oorlog (1780-1784), HCA32-353-1
    - Kapt. Joachim Frederik Parlo; De brieven horen bij de Herman. Zie ook HCA 32/353 doos 1. Kapt. Jacob Minzes. Vierde Engelse Oorlog (1780-1784), HCA32-353-2
    - Kapt. Simon Booijnen Smit. Vierde Engelse Oorlog (1780-1784), HCA32-354-2
    - Kapt. Jan Klaassen Otten; kapt. Hidde Jansz Bakker. Vierde Engelse Oorlog (1780-1784), HCA32-355-2
    - kapt. De Hoop: Pieter Andriessen; traktaten met Marokko en Algiers; reglement van 'Zyne Aller kristelykte majesteit. Raakende de scheepvaart der neutrale natiën'. Vierde Engelse Oorlog (1780-1784), HCA32-356-1